Minutes et répertoires du notaire François CRESPIN, 9 janvier 1643 - 14 juin 1651 (étude XXXVI)
Archives nationales
Minutes et répertoires du notaire François CRESPIN (étude XXXVI)
9 janvier 1643 - 14 juin 1651
MC/ET/XXXVI/175 - MC/ET/XXXVI/185
Etude XXXVI; Crespin, François
Archives nationales de France
Minutes et répertoires: la loi 2008-696 du 15 juillet 2008 relative aux archives a fixé à 75 ans à compter de la date de l'acte, ou à 25 ans à compter de la date du décès de l'intéressé si ce délai est plus bref, le délai de communication des minutes et répertoires des notaires; ce délai est porté à 100 ans à compter de la date de l'acte si le document se rapporte à un mineur (code du Patrimoine, articles L213-2, 4e d et 5e).
Autres documents de l'étude (dossiers de clients, comptabilité...): s'agissant d'archives privées, ces documents sont communicables selon les modalités fixées par le déposant ou le donateur.
Certains documents ne sont pas accessibles en raison de leur mauvais état de conservation.
Versement
Attention: ce notaire n'a pas laissé de répertoire pour son activité dans l'étude XXXVI
Accès aux instruments de recherche de tous les notaires de l’étude XXXVI
Archives de l'étude XXXVI
- Minutes de François CRESPIN, 9 janvier 1643 - 1651; MC/ET/XXXVI/175 - MC/ET/XXXVI/185
  - Minutes. 1643, 9 janvier - décembre, 9 janvier - décembre 1643; MC/ET/XXXVI/175; Document détérioré.
    Informations concernant le classement:
    Le niveau inférieur de description, quand il existe, correspond aux minutes d'actes. Toutes les minutes ne sont pas forcément décrites une à une. Les descriptions de ces minutes sont plus ou moins détaillées.
    - DUMONT (Thomas); PIGAULT (Jacques) Maîtres maçons, rue Saint-Martin, paroisse Saint-Nicolas-des-Champs § Promesse des travaux entre .. et Jacques Le Bel, Marchand bourgeois de Paris, demeurant rue de la Ferronnerie, paroisse des Saints Innocents, 9 janvier 1643; MC/ET/XXXVI/175
      Origine de l'information:
      Artisans XVIIe, par M. Jurgens, M.A. Fleury, R. Gourmelon et le personnel du Minutier central, 1954-1996 (fichier papier entièrement dématérialisé; voir contexte dans le Plan d’orientation général - Notaires de Paris, guides thématiques du Minutier).
      Date de révision: 2011-2012
      Date de création de la notice: 2010
      Dumont, Thomas; Pigault, Jacques
    - MAÇON DUMON Thomas § Promesse, 9 janvier 1643; MC/ET/XXXVI/175
      Dumon, Thomas
    - Vente d'une rente par Nicolas Buret, fondeur ordinaire du roi, bourgeois de Paris, demeurant rue Aubry-le-Boucher, paroisse Saint-Leu-Saint-Gilles, à Guillaume Clergeon, marchand, demeurant à Rosny, de présent à Paris sur le quai de l'Escolle, enseigne de l'image Notre-Dame., 10 janvier 1643; MC/ET/XXXVI/175; Fol.103
      Documents du Minutier central concernant les peintres, sculpteurs et graveurs au XVIIe siècle (1600-1650) (études XXI à CXXII, soit 1585 actes), par Marie-Antoinette Fleury, 1954-1976 (fichier papier entièrement dématérialisé; voir contexte dans le Plan d’orientation général - Notaires de Paris, guides thématiques du Minutier).
      Date de révision: 2010
      Date de création de la notice: 2005
      acte de vente; Aubry-le-Boucher (rue); Buret, Nicolas; Clergeon, Guillaume; commerçant; sculpteur
    - MATHOMET, Jacques à Bourgeois du Dauphiné demeurant ordinairement en la paroisse de Grave, de pr/t/ rue Troussevache, paroisse Saint-Jacques-de-la-Boucherie § Testament de Jacques MATHOMET, 11 janvier 1643; MC/ET/XXXVI/175; fol. 1
      Fichier dit 'général' XVIIe-XVIIIe siècles, par le personnel du Minutier, 1954-1999 ( fichier papier entièrement dématérialisé; voir contexte dans le Plan d’orientation général - Notaires de Paris, guides thématiques du Minutier).
      testament
    - BIGOT, Elizabeth rue Geoffroy-Langevin, paroisse Saint-Médéric § Inventaire après décès de Elizabeth BIGOT, femme de Georges RICHARD, Conseiller du Roi, trésorier, garde général des vivres et munitions des Camps et Armées du Roi., 12 janvier 1643; MC/ET/XXXVI/175; 11 fol.
      inventaire après décès
    - TRESORIER RICHARD Georges conseiller du roi, garde général des vivres et munitions des camps et armées du roi § Inventaire après décès, 12 janvier 1643; MC/ET/XXXVI/175
      inventaire
    - TAILLEUR d'HABIT POLLET Sébastien § Acte de mariage, 12 janvier 1643; MC/ET/XXXVI/175
      contrat de mariage
    - POLLET Sébastien tailleur d'habit, demeurant rue Maubué, paroisse Saint-Médéric, fils de François POLLET, cordonnier, demeurant au bourg de Savier au Bois, près de Boulogne sur la mer. § Acte de Mariage entre Sébastien POLLET et Marie FEROT, demeurant en la même rue, même paroisse, 12 janvier 1643; MC/ET/XXXVI/175
    - LE ROI (François) Maître Charpentier demeurant rue Neuve-Saint-Eustache, paroisse Saint-Eustache. § Comptes au sujet de travaux faits en commun., 18 janvier 1643; MC/ET/XXXVI/175
      Le Roi, François
    - MAÇON TRAVERSE Vincent § Comptes, 18 janvier 1643; MC/ET/XXXVI/175
      Traverse, Vincent
    - CHARPENTIER LEROY François § Comptes, 18 janvier 1643; MC/ET/XXXVI/175
    - TRAVERSE (Vincent) Maître Maçon, demeurant rue de Clairy, paroisse Saint-Eustache § Comptes au sujet de travaux fait en commun., 18 janvier 1643; MC/ET/XXXVI/175
    - FERMIER de COCHES TROTTEREAU Jean § Contrat, 19 janvier 1643; MC/ET/XXXVI/175
      contrat
    - CHARPENTIER LEROY François § Acte de vente, 19 janvier 1643; MC/ET/XXXVI/175
      acte de vente
    - LE ROI (François) Maître Charpentier, demeurant rue Neuve Saint-Eustache, paroisse Saint-Eustache § Acte de Vente, 19 janvier 1643; MC/ET/XXXVI/175
      acte de vente; Le Roi, François
    - TROTTEREAU Jean Fermier des coches de Paris, Lyon, Riom § Contrat pour une entreprise de coches et carrosses entre Paris et Abbeville, 19 janvier 1643; MC/ET/XXXVI/175
    - DECHAMBRE, Paul - Maître Arquebusier demeurant Rue Saint-Martin, paroisse Saint-Nicolas des Champs. § Inventaire après décès de Paul DECHAMBRE, 21 janvier 1643; MC/ET/XXXVI/175; 10 fol.
    - GALEFROY (Hyerosme) Marchand tapissier § Bail pour une maison appartenant à l'hôpital Sainte-Catherine, sise un des Lombards où pend pour enseigne la Croix Blanche, 22 janvier 1643; MC/ET/XXXVI/175
      bail; Galefroy, Hyerosme
    - TAPISSIER marchand GALEFROY Hyerosme § Bail, 22 janvier 1643; MC/ET/XXXVI/175
      bail
    - LE ROI (François) Maître Charpentier - demeurant rue Neuve-S/t/-Eustache, paroisse Saint-Eustache § Constitution de rente .., 30 janvier 1643; MC/ET/XXXVI/175
      constitution de rente; Le Roi, François
    - MAÇON TRAVERIE Vincent § Constitution de rente, 30 janvier 1643; MC/ET/XXXVI/175
      constitution de rente
    - CHARPENTIER LE ROY François § Constitution de rente, 30 janvier 1643; MC/ET/XXXVI/175
    - TRAVERSE (Vincent) Maître maçon à Paris, demeurant rue de Clairy, paroisse Saint-Eustache. § Constitution de rente, 30 janvier 1643; MC/ET/XXXVI/175
      constitution de rente; Traverse, Vincent
    - MAITRE ES ARTS de l'Université de Paris VILLAIN François § Procuration en blanc, 15 février 1643; MC/ET/XXXVI/175
      procuration
    - VILLAIN (François) Maître es Arts de l'Université de Paris, Prieur du Prieuré Saint-Jacques de la Tirve, diocèse d'Angoulême. § Procuration en blanc., 15 février 1643; MC/ET/XXXVI/175
      procuration; Villain, François
    - ETAT des marchandises, Victuailles, Munitions de guerre et les tensions, restantes dans le Font et habitation Sainte Anne que les Sieurs Marchand et Gabriel Prenot, lieutenant et commis ont mis en mains du sr de Saint-Germain capitaine au service du Roy et de Monsieur Desportes, Seigneur de et de l'Etat du Cabreton § Approvisionnements., 22 février 1643; MC/ET/XXXVI/175
    - VILLAIN (François) Maître en Arts es l'Université de Paris, prieur du Prieuré Saint-Jacques de la Tirve, ordre de Saint-Benoît, diocèse d'Angoulême. § Procuration en blanc., 22 février 1643; MC/ET/XXXVI/175
    - FORT SAINTE ANNE § Etat des munitions et approvisionnement laissés dans FORT SAINTE ANNE à la garde du sieur Saint-GERMAIN capitaine et gouverneur pour le roi dans l'île du Cap Breton, 22 février 1643; MC/ET/XXXVI/175
    - MAITRES en ARTS de l'Université de Paris VILLAIN François § Procuration en blanc, 22 février 1643; MC/ET/XXXVI/175
    - CHIRURGIEN DUPUIS Anthoine § Constitution de rente, 2 mars 1643; MC/ET/XXXVI/175
    - DUPUIS Anthoine Chirurgien ordinaire du duc de Longueville demeurant en l'hôtel dudit seigneur, rue des poulies, paroisse Saint-Germain-l'Auxerrois. § Constitution de rente Anthoine DUPUIS, 2 mars 1643; MC/ET/XXXVI/175
    - JACQUES (Jacques) Marchand tapissier à Paris demeurant rue de la Gan paroisse Saint-Eustache § Mise en apprentissage de Maurice Bauge né près de Bar-sur-Aube chez, 10 mars 1643; MC/ET/XXXVI/175
      contrat d'apprentissage; Jacques, Jacques
    - CHAULNES duc de logé place Royale, paroisse Saint-Paul. § Constitution de rente, 14 avril 1643; MC/ET/XXXVI/175
    - BOUILLER (Pierre) Maître Maçon, demeurant rue des Cinq Diamants, paroisse Saint-Jacques-de-la-Boucherie. § Contrat de travaux de maçonnerie entre. .. et Antoine Boulin, Maître Cordonnier, bourgeois de Paris, 15 avril 1643; MC/ET/XXXVI/175
      Bouiller, Pierre
    - MAÇON BOUILLER Pierre § Contrat de travaux de maçonnerie, 15 avril 1643; MC/ET/XXXVI/175
    - LABOUREUR MANOIR Jehan § Acte de Mariage, 21 avril 1643; MC/ET/XXXVI/175
    - MANOIR Jehan Laboureur demeurant à Germonnal paroisse de Gallardon. § Acte de mariage entre Jehan MANOIR et Jehanne Houdouin, veuve de feu Damien Jacquelet vivant vigneron audit Germonnal, demeurant à Saint-Germain-des-Prés, rue Sainte-Marguerite, paroisse Saint-Sulpice., 21 avril 1643; MC/ET/XXXVI/175
    - AUBRY (Constant) Marchand orfèvre, bourgeois de Paris, y demeurant rue et Paroisse Saint-Jacques-de-la-Boucherie. § Mise en apprentissage par. .., de Pierre Aubry, son frère, fils de Constant Aubry vivant aussi marchand orfèvre., 24 avril 1643; MC/ET/XXXVI/175
      contrat d'apprentissage; Aubry, Constant
    - ORFÈVRE maître bourgeois de Paris, AUBRY Constant § mise en apprentissage, 24 avril 1643; MC/ET/XXXVI/175
      contrat d'apprentissage; Constant, Aubry
    - MARCILLOT (Germain) Maître Menuisier à Paris demeurant rue de la Cossonnerie, paroisse Saint-Eustache § Contrat de Mariage de .. avec Anne Godefroy, demeurant au logis de Guillaume Savary marchand de soie, bourgeois de Paris, y demeurant rue au Fer., 25 avril 1643; MC/ET/XXXVI/175
      contrat de mariage; Marcillot, Germain
    - MENUISIER MARCILLOT Germain § Contrat de mariage, 25 avril 1643; MC/ET/XXXVI/175
    - GODEFFROY (Michel) Vivant, tailleur du pierre demeurant rue Tireboudin, Paroisse Saint-Sauveur. § Constitution de rente, 29 avril 1643; MC/ET/XXXVI/175
      constitution de rente; Godeffroy, Michel
    - TAILLEUR de pierre GODEFFROY Michel § Constitution de rente, 29 avril 1643; MC/ET/XXXVI/175
    - HALLUYN Charles de SCHOMBERG, duc d'- demeurant à Saint-Germain-des-Prés, rue de Seine, à l'hôtel de Liancourt. § Transaction pour la répartition d'une somme 50 110 l. provenant de la vente de la terre de Saint-Surgères en Auvergne., 12 mai 1643; MC/ET/XXXVI/175
      acte de vente; accord
    - SCHOMBERG, Jeanne Armande de Fille de haute et puissante dame Anne de la Guiche et de feu haut et puissant seigneur Henry de SCHOMBERG demeurant rue du Temple, paroisse Saint-Gervais. § Transaction au sujet de la vente de la terre de Surgères., 12 mai 1643; MC/ET/XXXVI/175
      accord
    - LANGLET, Olivier - Sieur de demeurant à Paris, rue Troussevache - Paroisse Saint-Jacques-de-la-Boucherie. § Inventaire après décès de Olivier LANGLET, 16 mai 1643; MC/ET/XXXVI/175
    - LE MOTIDE, Jacques demeurant rue Saint-Jacques, paroisse Saint-Etienne du Mont. § Inventaire après décès de Jacques LE MOTIDE, 20 mai 1643; MC/ET/XXXVI/175; 5 fol.
    - HURAULT DE LHOSPITAL (André) baron d'Anneny § Quittance par André HURAULT DE LHOSPITAL, 5 juin 1643; MC/ET/XXXVI/175
      quittance; Hurault De Lhospital, André
    - HALLUYN - Charles de Schomberg, duc d' § Quittance à Charles de Schomberg duc d'HALLUYN, 5 juin 1643; MC/ET/XXXVI/175
      quittance
    - HALLUYN - Charles de Schomberg, duc d'- demeurant à Saint-Germain des Près, rue de Seine, en l'Hôtel de Liancourt. § Contrat entre Charles de Schomberg, duc d'HALLUYN et Edmé GUYARD, ayant la charge d'argentier et Contrôleur de la maison dudit Seigneur duc., 9 juin 1643; MC/ET/XXXVI/175
    - CHAULNES Honoré d'Albert duc de. § Transport d'obligation., 20 juin 1643; MC/ET/XXXVI/175
      obligation
    - JACQUERIN, Jean - Marchand bourgeois de Saint Quentin en Picadie, de présent logé rue de § Contrat de mariage de Jean JACQUERIN avec Anne BAZIN, fille d'Antoine Bazin, vivant sergent du duc d'Halluyn, et de Félix Call sa femme., 21 juin 1643; MC/ET/XXXVI/175
    - MAÇON BOUILLET Pierre § Quittance, 21 juin 1643; MC/ET/XXXVI/175
    - BOUILLET (Pierre) Maître Maçon à Paris, demeurant rue du Paroisse Saint-Jacques-de-la-Boucherie § Quittance par. .. pour partie de travaux par la construction de 2 maisons Ile N-D., 21 juin 1643; MC/ET/XXXVI/175
      quittance; Bouillet, Pierre
    - LONGUEVILLE - Henri d'Orléans, duc de demeurant en son hôtel, rue des Poullies. § Procuration par Henri d'Orléans, duc de LONGUEVILLE, 26 juin 1643; MC/ET/XXXVI/175
    - LONGUEVILLE - Henri d'Orléans, duc de demeurant en son hôtel, rue des Poullies, paroisse Saint-Germain-l'Auxerrois. § Procuration donnée par Henri d'Orléans duc de LONGUEVILLE à Jean de VISNES, fermier général du dit Seigneur en sa Châtellenie de Raine, de présent à Paris, 26 juin 1643; MC/ET/XXXVI/175
    - BARBIER, Toussaint tailleur d'habit à Paris, demeurant rue du Chartres, paroisse Saint-Germain-l'Auxerrois fils de feu Claude BARBIER vivant chapier, demeurant au bourg de Naville en Bourgogne et de LOISEAU. § Contrat de mariage de Toussaint BARBIER avec Mathurine GROSSIN, fille de feu Denis GOSSIN, vivant tendeur de chap à Paris, demeurant rue paroisse Saint-Eustache, et de Marie CADOR., 29 juin 1643; MC/ET/XXXVI/175
    - TAILLEUR d'HABIT BARBIER Toussaint § Contrat de mariage, 29 juin 1643; MC/ET/XXXVI/175
    - DESBORDES Louis Maître Cordonnier à Paris, demeurant rue du Chantre, paroisse Saint-Germain-l'Auxerrois § Contrat de mariage de Louis DESBORDES avec Marguerite GINDRÉ, fille de feu Claude GINDRE, vivant Maître cordonnier à Paris, demeurant sur le pont Saint-Michel, paroisse Saint-Gervais, et d'Elizabeth HURUI, maintenant femme de Jean DOMMAGE, Maître ceinturier à Paris., 12 juillet 1643; MC/ET/XXXVI/175
    - CORDONNIER maître DESBORDES Louis § Contrat de mariage, 12 juillet 1643; MC/ET/XXXVI/175
    - AVOCAT en Parlement HEURTEGU Jean § Transaction, 14 juillet 1643; MC/ET/XXXVI/175
    - TAPISSIER marchand COLLET Pierre § Transaction, 14 juillet 1643; MC/ET/XXXVI/175
    - COLLET (Pierre) Marchand Tapissier à Paris, dt rue de la Tonnellerie, paroisse Saint-Eustache. § Transaction entre. .. et Jean Heurtevyn avocat en parlement, 14 juillet 1643; MC/ET/XXXVI/175
      accord; Collet, Pierre
    - HALLUYN - Charles de Schomberg, duc d'- Logé à Saint-Germain-des-Prés, rue de Seine, à l'hôtel de Liancourt. § Constitution par Charles de Schomberg, duc d'HALLUYN, 14 août 1643; MC/ET/XXXVI/175
    - Constitution de rente par Pierre Pontheron, peintre ordinaire du roi et Marie Bourguillot, sa femme, demeurant en l'ile Notre-Dame, paroisse Saint-Louis, à Charles Bert, trompette ordinaire du roi, demeurant rue de la Tisseranderye., 19 août 1643; MC/ET/XXXVI/175
      constitution de rente; Notre-Dame (île); Tixeranderie (rue de la); Bert, Charles; Bourguillot, Marie; Pontheron, Pierre; peintre; musicien
    - PEINTRE ordinaire du Roi PONTHERON Pierre § Constitution, 19 août 1643; MC/ET/XXXVI/175
      Pontheron, Pierre
    - PONTERON (Pierre) peintre ordinaire du roi demeurant Ile N.D § Constitution par .. et par Marie Bourquillot sa f. à Charles Bert, trompette ordinaire du roi demeurant rue Tisseranderie, 19 août 1643; MC/ET/XXXVI/175
      Ponteron, Pierre
    - Marché par Pierre Manier, maître sculpteur, pour la réalisation d'un retable comprenant 7 figures., 31 août 1643; MC/ET/XXXVI/175
      marché; Manier, Pierre; sculpteur
    - MENUISIERS PARENT Antoine et Antoine père et fils § marché, 31 août 1643; MC/ET/XXXVI/175
      marché; Parent, Antoine
    - PARENT (Antoine) et Antoine Père et fils, Maîtres menuisiers à Paris, y demeurant. § Marché pour une Retable d'Autel et son Tabernacle, comprenant 7 figures, entre. .. et Pierre MAIGNIERE, Maître Sculpteur-Peintre à Paris., 31 août 1643; MC/ET/XXXVI/175
    - ORLEANS (Henry d') duc de Longueville § Bail à ferme par Henry d'ORLEANS, 1er septembre 1643; MC/ET/XXXVI/175
      bail; Orléans, Henry d'
    - GUERMEAU (René), marchand de taille-douce, prisonnier au Fort l'Evêque § Déclaration au sujet d'une obligation qu'il a passé solidairement avec Pierre Leroux, 18 septembre 1643; MC/ET/XXXVI/175
      obligation; déclaration; Guermeau, René
    - LE ROUX (Pierre) graveur § Déclaration au sujet d'une obligation, 18 septembre 1643; MC/ET/XXXVI/175
      obligation; déclaration; Leroux, Pierre
    - Marché concernant Antoine Parent, père et fils, maîtres menuisiers, et la réalisation du retable de l'église Sainte Elisabeth; concerne également Claude du Poncel, maître menuisier., 30 septembre 1643; MC/ET/XXXVI/175
      marché; Sainte-Elisabeth (église); Parent, Antoine (fils); Parent, Antoine (père); Poncel, Claude du; menuisier
    - EGLISE SAINTE ELISABETH § Devis pour le retable de. .., 30 septembre 1643; MC/ET/XXXVI/175
      devis
    - RETABLE § Devis pour le... de Ste Elisabeth., 30 septembre 1643; MC/ET/XXXVI/175
    - PONCHEL (Claude de) menuisier demeurant à Paris rue des Fontaines § Devis pour le retable de Ste Elisabeth., 30 septembre 1643; MC/ET/XXXVI/175
      devis; Ponchel, Claude de
    - PARENT (Antoine) père et fils m/es/ menuisiers demeurant § Devis d'architecture et de sculptures jour le retables de Saint-Elisabeth; travaux promis par Claude de Ponchel, menuisier demeurant rue des Fontaines à. .. moyennant 500 l., 30 septembre 1643; MC/ET/XXXVI/175
      devis; Parent, Antoine
    - CARRON (Jean) Serrurier à Paris - demeurant rue Darnetal au logis de Pierre SEGALLAN, Maître serrurier à Paris, paroisse Saint-Nicolas des Champs, natif de Folleville en Picardie. § Contrat de mariage de. .. avec Jeanne CHARDON, fille majeur de Léonard CHARDON vivant vigneron demeurant à Ligny-le-Chasteau en Bourgogne, et d'Aymarde ROSSIGNOL., 4 octobre 1643; MC/ET/XXXVI/175
      contrat de mariage; Carron, Jean
    - SERRURIER CARRON Jean § Contrat de mariage, 4 octobre 1643; MC/ET/XXXVI/175
    - Mise en apprentissage chez Mathieu Bastard, maître fondeur, demeurant rue de la Ferronnerye, paroisse des Saints-Innocents, de Jean Cardonnel, fils de feu Pierre Cardonnel, vivant marchand, neveu de François Ferret, prêtre chapelain, habitué en l'église Saint-Fosse à Paris., 5 octobre 1643; MC/ET/XXXVI/175; Fol.468
      contrat d'apprentissage; Ferronnerie (rue de la); Bastard, Mathieu; Cardonnel, Jean; Cardonnel, Pierre; Ferret, François; fondeur; commerçant; prêtre
    - CARDONNEL, Jean, fils de Pierre CARDONNEL, vivant marchand demeurant de La Paroisse de Greteuil § Mise en apprentissage de Jean CARDONNEL chez Mathurin BASTAR, Maître fondeur à Paris, y demeurant rue de la Ferronnerie, paroisse des SaintsInnocents., 6 octobre 1643; MC/ET/XXXVI/175
      contrat d'apprentissage
    - Constitution de rente par Etienne de Bellay, marchand, demeurant rue de la Ferronnerye, à Barthélemy Roulle, maître doreur, demeurant même rue., 16 octobre 1643; MC/ET/XXXVI/175; Fol.485
      constitution de rente; Ferronnerie (rue de la); Bellay, Etienne de; Roulle, Barthélemy; décorateur; commerçant
    - ROULLE (Barthélémy) Maître Doreur à Paris, y demeurant rue de la Ferronnerie, Paroisse des Saints Innocents. § Constitution de rente par Etienne de Bellay, marchand dt rue de la Ferronnerie à .., 16 octobre 1643; MC/ET/XXXVI/175
      constitution de rente; Roulle, Barthélémy
    - BELLA (Etienne de) marchand § Constitution de rente par Etienne de BELLA Barthélemy Roulle, maître doreur., 16 octobre 1643; MC/ET/XXXVI/175
      constitution de rente; Bella, Etienne de
    - BAILLY (Nicolas) marchand banquier bourgeois de Paris et rue Truanderie § Certificat donné par Nicolas BAILLY du duc de Longueville de la solvabilité Pierre Herman b de Saint-Paul, 17 octobre 1643; MC/ET/XXXVI/175
      certificat; Bailly, Nicolas
    - ORLEANS (Henry d') duc de Longueville, pair de France, demeurant en son hôtel rue des Poulies § Procuration donnée par Henry d'ORLEANS à Pierre Herman b. de Saint-Paul pour toucher tout son revenu du C/te/ de Saint-Paul., 17 octobre 1643; MC/ET/XXXVI/175
      procuration; Orléans, Henry d'
    - ORLEANS (Henry d') duc de Longueville § Certificat Henry d'ORLEANS, 17 octobre 1643; MC/ET/XXXVI/175
      Orléans, Henry d'
    - PINARD, Marguerite fille de feu Denys Pinart vivant marchand à Paris, et de Nicole OZANNE, présentement femme de Girard HERMANT, marchand à Paris. § Mise en apprentissage de Marguerite PINARD chez Rolaind HAMONIER, Maître Eulumineur de Taille-douce, demeurant à Paris rue de la Ferronnerie, Paroisse des S/ts/ Innocents., 27 octobre 1643; MC/ET/XXXVI/175
    - HAMONIER (Rolain) Maître Enlumineur de Taille Douce, demeurant à Paris, rue de la Ferronnerie, Paroisse des S/ts/ Innocents. § Mise en apprentissage chez. .. de Marguerite PINARD., 27 octobre 1643; MC/ET/XXXVI/175
      contrat d'apprentissage; Hamonier, Rolain
    - MARCHAND PAJOT Nicolas § Acte de mariage, 16 novembre 1643; MC/ET/XXXVI/175
    - PAJOT Nicolas Marchand à Paris, demeurant rue Tireboudin, paroisse Saint-Sauveur § Acte de mariage entre Nicolas PAJOT et Anne ROUSSEL, veuve de feu Pierre COLLOT, vivant marinier à Paris, demeurant rue Saint-Honoré, paroisse Saint-Eustache., 16 novembre 1643; MC/ET/XXXVI/175
    - BOURGEOIS, Pierre - Maître Epinglier à Paris - § Don par Pierre BOURGEOIS à la Confrairie Notre-Dame fondée en l'église Saint-Julien des Marchands de la ville de Paris, de différents étoffes et objets d'or et argent pour faire, entre autre 'à l'image de la vierge, une couronne, et une petite couronne pour le petit Jésus' en échange d'une fondation de prière, 2 décembre 1643; MC/ET/XXXVI/175
      donation
    - EPINGLIER maître BOURGEOIS Pierre § Don d'étoffe et objet d'or, 2 décembre 1643; MC/ET/XXXVI/175
    - ORLEANS (Henry d') duc de Longueville § Transport par Pierre et Philippe Havetau au duc de Longueville, 4 décembre 1643; MC/ET/XXXVI/175
    - CISTERCIENS (ordre des) § Accord au sujet des revenus du prieuré de la Cour N-Dame les Michery, 6 décembre 1643; MC/ET/XXXVI/175
    - COUR NOTRE-DAME lès Michery (La) preuré de l'ordre de Citeaux § Accord au sujet des revenus., 6 décembre 1643; MC/ET/XXXVI/175
    - ORLEANS (Henry d') duc de Longueville § Quittance à Henry d'ORLEANS et Nombreux actes, 28 décembre 1643; MC/ET/XXXVI/175
      quittance; Orléans, Henry d'
  - Minutes. 1643, 9 mars - 10 décembre, 9 mars - 10 décembre 1643; MC/ET/XXXVI/176
    Informations complémentaires:
    Prise en charge par Crespin des archives à lui remises par Laisné, dont inventaire précéder l'acte passé chez Parque, plus 4 actes 26, 30 janvier, 30 juillet et 10 décembre.
    - Inventaire de tous les registres, inventaires et brevets qui sont en la possession de maître Jacques Laisné, notaire, tant dans sa pratique que dans celle de feu Nicolas Jolly, notaire au Châtelet., 9 mars 1643; MC/ET/XXXVI/176
      Notaires des XVIe-XVIIIe siècles (4153 actes), par Claire Béchu, Catherine Grodecki, Marie-Antoinette Fleury, Madeleine Jurgens, Marie-Françoise Limon-Bonnet, Pierre-Yves Louis, Xenia Pamfilova, Isabelle Pebay, v. 1950, 1986-1994 (fichier papier entièrement dématérialisé; voir contexte dans le Plan d’orientation général - Notaires de Paris, guides thématiques du Minutier).
      inventaire; Jolly, Nicolas; Laisné, Jacques; notaire